【裁判字號】    98,上易,681
【裁判日期】    981112
【裁判案由】    詐欺
【裁判全文】
臺灣高等法院高雄分院刑事判決         98年度上易字第681號
上  訴  人  臺灣高雄地方法院檢察署檢察官
上  訴  人
即  被  告  丁○○
                    （現於臺灣高雄看守所羈押中）
            乙○○
                    （現另案於臺灣高雄第二監獄執行中）
被      告  甲○○
                    （現於臺灣高雄看守所羈押中）
上列上訴人因被告等詐欺案件，不服臺灣高雄地方法院98年度易
字第667 號中華民國98年8 月4 日第一審判決（起訴案號：臺灣
高雄地方法院檢察署98年度偵字第13925 號、第13926 號暨98年
度偵字第26037號移送併案審理），提起上訴，本院判決如下：
    主  文
原判決撤銷。
丁○○共同犯詐欺取財罪罪，均累犯，各處如附表編號一至三
主文欄所示之刑，並就附表編號三部分，宣告應於刑之執行前，
令入勞動場所強制工作年；又共同犯恐嚇取財罪罪，均累犯
，各處如附表編號四至六主文欄所示之刑，並就附表編號六部分
，宣告應於刑之執行前，令入勞動場所強制工作年；應執行有
期徒刑伍年拾月。並應於刑之執行前，令入勞動場所強制工作
年。
乙○○共同犯詐欺取財罪罪，均累犯，各處如附表編號一至三
主文欄所示之刑；又共同犯恐嚇取財罪罪，均累犯，各處如附
表編號四至六主文欄所示之刑，應執行有期徒刑肆年陸月。
甲○○共同犯恐嚇取財罪罪，各處如附表編號四至六主文欄所
示之刑，應執行有期徒刑貳年貳月。
    事  實
一、丁○○綽號「寶妹」，前因詐欺案件，經臺灣高雄地方法院
    以95年度簡字第4483號判處有期徒刑3 月確定，嗣經通緝到
    案而於民國96年4 月14日易科罰金執行完畢。又因常業詐欺
    案件，經該院以95年度訴字第4024號判處有期徒刑2 年6 月
    ，其提起上訴後，經本院以97年度上訴字第45號駁回上訴在
    案（尚未確定，原判決誤載為已確定，應予更正）。乙○○
    綽號「小武」、「成仔」，則因竊盜、贓物、毒品等案件，
    分經法院判刑確定，嗣經臺灣高雄地方法院以96年度聲字第
    3383號裁定應執行有期徒刑1 年5 月確定，並於97年10月9
    日縮刑期滿執行完畢。甲○○綽號「大頭」，前亦有違反毒
    品危害防制條例之持有毒品案件，經臺灣桃園地方法院判處
    拘役30日確定，於95年3 月30日易科罰金執行完畢。
二、丁○○、乙○○竟均仍不知悔改，而於97年12月間起加入胡
    永達（綽號「阿肥」，迄未到案）為首之詐欺集團，與之共
    同基於意圖為自己不法所有之詐欺取財、恐嚇取財犯意聯絡
    ，由胡永達負責聯繫大陸地區之詐騙集團成員及指揮綜理所
    有詐欺及恐嚇相關分工事宜，與取得錢財後之分配。其各自
    分工情形為：大陸地區詐騙集團成員負責以大陸地區福建省
    廈門市為基地，撥打詐騙電話；丁○○則負責聯繫報社，再
    以每份帳戶資料約新台幣（下同）3,000 元至8,000 元不等
    之價格，在自由時報分類廣告版刊登收購金融帳戶之廣告；
    乙○○係負責接聽有意販賣帳戶者依廣告所留電話之來電，
    並與提供帳戶之人頭約定地點拿取帳戶資料（即提款卡、存
    摺、印章、密碼等物）。渠等將如附表第4 欄所示之帳戶予
    以收購留用，待有被害人遭詐騙而將款項匯入上開人頭帳戶
    後，則由胡永達聯繫丁○○、乙○○，再分由丁○○、乙○○使用ATM （自動提款機）或以臨櫃等方式提領詐騙款項。
    嗣有附表編號1 至3 所示之辛○○、陳素卿、戊○○等人，
    於該附表編號1 至3 犯罪時間、地點欄所示之時間、地點，
    因接聽由大陸地區撥出之詐騙電話，以附表編號1 至3 所示
    之詐騙手法，使被害人陷於錯誤，分別聽其指示而匯款至附
    表編號1 至3 所示之人頭帳戶內，再由丁○○或乙○○以臨
    櫃或ATM方式提領之。
三、甲○○於98年4 月初，因其所從事之輕鋼架裝潢工作，不甚
    穩定致經濟較為困窘，乃南下找其乾姐丁○○，而被吸收加
    入該胡永達為首之詐騙集團。此後即與胡永達及其集團與丁○○、乙○○等人共同基於意圖為自己不法所有之恐嚇取財
    犯意聯絡，擔任出面領取或提領詐騙款項之工作，適有附表
    編號4 至6 所示之庚○○、己○○、丙○○等人，於附表編
    號4 至6 犯罪時間、地點欄所示之時間、地點，因接聽由大
    陸地區撥出之恐嚇電話，以附表編號4 至6 所示之恐嚇手法
    ，使被害人心生畏懼，而分別依其指示至指定地點交付款項
    ，再由甲○○一人，或甲○○與乙○○一同至現場領取被害
    人所交付之現款。
四、丁○○、乙○○、甲○○以上開分工方式，前後加入胡永達
    為首之詐騙集團，依附表所示，總計獲取不法所得6,678,17
    5 元。集團內並約定若成功提領贓款，則將提領之贓款交與
    胡永達，並可自胡永達處獲得提領金額3 ％至7 ％不等之贓
    額為佣金。該金額起初由丁○○、乙○○平分，嗣甲○○加
    入後則各得三分之一，若以ATM 方式提款，則可獲得提領贓
    額3 ％之佣金，如係臨櫃提款則為6 ％之佣金，若能當面直
    接取款則得分配7 ％之佣金。餘款最後則由胡永達轉匯至其
    他帳戶，再伺機輾轉匯至大陸或其他人頭帳戶，以供更為核
    心之共犯朋分花用。嗣為警循線查知後，分持拘票於98年5
    月4 日下午5 時20分許，在高雄市苓雅區○○○路74之21號
    前拘提乙○○，並於98年5 月5 日上午9 時30分許，在高雄
    市○○區○○路17 6巷24之2 號3 樓，拘提丁○○後，經其
    等供述而查獲上情。
五、案經高雄縣政府警察局移送臺灣高雄地方法院檢察署檢察官
    偵查起訴暨移送併案審理。
    理  由
一、按被告以外之人於審判外之陳述，雖不符前四條之規定，而
    經當事人於審判程序同意作為證據，法院審酌該言詞陳述或
    書面陳述作成時之情況，認為適當者，亦得為證據，刑事訴
    訟法第159 條之5 第1 項定有明文。本件被告3 人於本院準
    備程序時，已表示對本判決下列所引證據屬被告以外之人在
    審判外陳述之傳聞證據部分，均同意作為證據。本院斟酌上
    開證據並無違法取得之情事，亦無證明力明顯過低之情形，
    認為作為本件被告3 人認定犯罪有無之證據亦屬適當，是均
    得採為本件論斷之證據。
二、訊據被告丁○○、甲○○對於上揭事實，均坦承不諱；被告
    乙○○對附表編號1 至3 及6 所示部分坦承不諱，至編號4
    、5 部分則矢口否認有參與該等犯行。經查：
  (一)被告丁○○、甲○○及乙○○上開坦承部分，核與被害人辛○○、陳素卿、戊○○及丙○○分別於警詢中之證述相符，
    復有高雄縣政府警察局刑警大隊指認犯罪嫌疑人紀錄表、台
    南第三信用合作社匯款申請書（收執聯）及第一商業銀行匯
    款申請書回條、兆豐國際商業銀行國內匯款申請書、花旗（
    臺灣）銀行匯款委託書及國泰世華商業銀行存款存根、陽信
    商業銀行匯款申請書、高雄縣政府警察局刑警大隊指認犯罪
    嫌疑人紀錄表、彰化銀行旗山分行函（彰旗字第09700810號
    ）、高雄縣政府警察局刑警大隊照片2 張、高雄銀行股份有
    限公司高銀密港字第098000001 號函、照片3 張（乙○○至
    高雄銀行草衙分行、彰化銀行南高雄分行臨櫃提款照片，見
    警詢卷一第35頁、42頁）、郵政存儲金立帳申請書及交易資
    料（陳紀昌）、高雄縣政府警察局刑警大隊指認犯罪嫌疑人
    紀錄表、內政部警政署反詐騙案件記錄表、被害人戊○○所
    陳報匯款申請書6 紙、止付聲明書4 紙、王明發斗六西平路
    郵局00000000000000帳戶交易明細1 紙；及併案之偵他卷所
    附之被告丁○○在ATM 提款影像照片7 張（見該卷第30頁背
    面至32頁背面）等在卷可憑，足認被告丁○○、甲○○之上
    開自白及乙○○之該部分自白，均與事實相符，應堪採信。
  (二)按以自己共同犯罪之意思，參與實施犯罪構成要件以外之行
    為，或以自己共同犯罪之意思，事先同謀，而由其中一部分
    人實施犯罪之行為者，均為共同正犯，司法院大法官著有釋
    字第109 號解釋足資遵循。且按共同實施犯罪行為之人，在
    合同意思範圍以內，各自分擔犯罪行為之一部，相互利用他
    人之行為，以達其犯罪之目的者，即應對於全部所發生之結
    果，共同負責。而其祇須具有犯意之聯絡，行為之分擔，既
    不問犯罪動機起於何人，亦不必每一階段犯行，均經參與，
    亦有最高法院28年上字第3110號、34年上字第862 號判例可
    資參照。茲共犯甲○○於警詢時供稱詐欺集團有4 人，伊、
    小武（按即被告乙○○）、寶妹（按即丁○○）、阿肥（按
    即胡永達），胡永達是伊老闆丁○○的上線，丁○○是伊老
    闆，乙○○是集團的成員之一。他在詐欺集團擔任提款（按
    即俗稱車手），還有收存簿。警方調查己○○、丙○○、庚○○等被害人遭詐欺案，被害人所交付之詐騙金額4 萬元至
    25萬元，這都是伊都跟乙○○一起去的，但都是其下車收取
    贓款，乙○○在車上等。之後收取贓款後再交給乙○○，乙○○再交給丁○○。伊不知道老闆丁○○如何處置贓款及拆
    帳，都是乙○○交給伊傭金。當時詐騙集團指示去收取贓款
    時，打0000000000號行動電話給伊，未顯示號碼，這號碼是
    乙○○交的，是易付卡等語明確（見警詢二卷第13-18 頁）
    。復於檢察官偵查時具結證稱：伊係負責跟被害人到銀行去
    領錢。是乙○○通知其去跟被害人到銀行領錢，詐騙集團也
    會打電話到他的0000000000號電話通知伊。於98年4 月6 日
    接近12點左右陪一個被害人庚○○到前峰郵局領了25萬元，
    伊拿到錢後就交給乙○○，乙○○再交給誰其並不知道。98
    年4 月13日下午伊有跟一個女子己○○到上海商銀高雄分行
    拿取9 萬元，再叫她補足16萬元，她又到台灣銀行新興分行
    領了16萬元交給伊。那些錢後來是依大陸方面的指示匯到一
    個帳號裡面；胡永達是老闆，他負責接電話並透過乙○○跟
    伊連絡等語綦詳（見偵二卷第5-6 頁）。嗣於原審審理檢察
    官聲請羈押時訊問被告甲○○，亦供稱98年4 月初被告丁○○及綽號「小武」的男子（按即乙○○）介紹加入詐騙集團
    ，大概有2-3 次都是伊和小武去向被害人拿錢，每次拿到錢
    後都交給乙○○，乙○○再轉交給丁○○，看乙○○分拿多
    少錢，再跟他對半分等語至明（見原審聲羈卷第8 頁）。足
    見被告乙○○係以自己共同犯罪之意思，參與實施本件詐欺
    取財、恐嚇取財之犯行。雖其中一、二次縱未親自出面向被
    害人取款，惟揆諸前揭判例意旨，附表所示全部犯行既在被
    告乙○○共同意思範圍以內，與其他共犯各自分擔犯罪行為
    之一部，相互利用他人之行為，藉以達其犯罪之目的，即屬
    共同正犯，自應對於全部所發生之結果，共同負責，並不以
    每一階段犯行，均經參與為必要。是被告乙○○上開辯稱未
    曾參與附表編號4-5 部分犯行，無須就該部分犯行負責云云
    ，殊無足取。
  (三)綜上所述，本件事證明確，被告丁○○、乙○○共同詐欺取
    財之犯行共3 次；被告丁○○、乙○○、甲○○共同恐嚇取
    財之犯行共3 次，均堪認定。
三、刑法第346 條第1 項之恐嚇取財罪，與同法第339 條第1 項
    之詐欺取財罪，二者之區別，在於前者係施用使人心生畏怖
    之恐嚇手段，致被害人心生畏懼，明知不應交付財物而交付
    ，後者則係施用詐術手段，使人陷於錯誤，誤信為應交付財
    物而交付。惟上開之恐嚇手段，常以虛假之事實為內容，故
    有時亦不免含有詐欺之性質，倘含有詐欺性之恐嚇取財行為
    ，足使人心生畏懼時，自應僅論以高度之恐嚇取財罪，殊無
    再適用詐欺取財罪之餘地（最高法院28年上字第1238號、30
    年上字第668 號等判例、84年度臺上字第1993號判決意旨可
    參）。查本件詐欺集團成員就詐騙附表編號4 至6 被害人部
    分，係以被害人之親人欠地下錢莊錢為由，要求被害人代為
    還錢，否則將對其親人不利之方式，致被害人心生畏懼，因
    而依其指示匯款，揆諸上開判例、判決意旨，應論以恐嚇取
    財罪。故核被告丁○○、乙○○就附表編號1 至3 所為，均
    係犯刑法第339 條第1 項之詐欺取財罪，被告丁○○、乙○○、甲○○就附表編號4 至6 所為，均係犯同法第346 條第
    1 項恐嚇取財罪。檢察官認被告3 人就附表編號4 至6 所為
    乃涉犯刑法第339 條第1 項之詐欺取財罪，容有誤會，惟基
    本社會事實同一，本院自得變更起訴法條。被告丁○○、乙○○及甲○○先後加入詐欺集團，各自參與分工刊登廣告、
    收購人頭金融帳戶、提領或出面收取被害人匯入或面交之款
    項，以各被害人受騙匯款至各人頭金融帳戶後，旋即由大陸
    地區詐騙集團成員聯絡胡永達，而由胡永達指示其等前往提
    領，目的均在使所屬詐欺集團遂行詐欺行為之實施及成果，
    對於各被害人之詐欺行為及結果，自應負共同正犯之責任。
    從而，被告丁○○、乙○○及甲○○依各自加入時間，與胡
    永達及其為首所組詐欺集團各成員間，對上揭犯行有犯意聯
    絡及行為分擔，均為共同正犯。又按數行為於同時同地或在
    密切接近之時地實施，侵害同一法益，各行為間之獨立性均
    極為薄弱，依社會一般觀念，在時空差距上，難以強行分開
    ，在刑法評價上，以視為數個舉動之接續施行，合為包括之
    一行為予以評價，較為合理，從而如附表編號1 至3 及5 所
    示，同一被害人遭詐欺、恐嚇而多次匯款及交付款項部分所
    示詐欺、恐嚇取財犯行，客觀上雖有數行為，然各係被告等
    所屬詐欺集團成員，於密接時、地，基於同一機會、方法，
    本於單一決意，對於同一被害人，侵害同一法益陸續完成，
    應視為數個舉動之接續施行，均為接續犯，各應僅以一罪論
    ，被告3 人就上開接續犯中僅參與部分行為者，亦應就該罪
    全部負其共犯責任。另公訴意旨雖漏未就附表編號2 所示斗
    六西平路郵局00000000000000帳戶205,000 元部分起訴，惟
    上開部分與經起訴並由本院論罪科刑附表編號2 所示之彰化
    銀行旗山分行00000000000000帳戶80,000元部分有接續犯之
    關係，暨檢察官以98年度偵字第26037 號移送併案審理部分
    之犯罪事實，與本件起訴部分核屬事實上同一之案件，均為
    起訴效力所及，本院應予一併審理，附此敘明。又被告丁○○、乙○○就附表編號1 至6 所示之6 罪，被告甲○○就附
    表編號4 至6 所示之3 罪，犯意各別，應分論併罰。又被告
    丁○○、乙○○均有如前開事實欄所載之犯罪科刑及執行紀
    錄，此有臺灣高等法院被告前案紀錄表各1 份在卷可稽，其
    等前受徒刑之執行完畢後，5 年以內分別故意再犯本件有期
    徒刑以上之6 罪，均為累犯，各應依刑法第47條第1 項規定
    ，均加重其刑。
四、原審對被告3 人均予論罪科刑，固非無見；惟查：(一)保安處
    分於裁判時並宣告之，刑法第96條定有明文。又宣告多數強
    制工作，期間相同者執行其一，期間不同者，僅就其中最長
    期間者執行之，有不定期者，僅就不定期者執行之，保安處
    分執行法第4 條之1 第1 項第4 、1 款亦有規定。準此，所
    犯數罪如分別有諭知強制工作必要者，自應分別於各該罪刑
    後宣告之，再依上開規定，諭知應執行之強制工作期間，始
    為適法。本件原判決雖於理由內說明被告丁○○有犯罪習慣
    ，併依刑法第90條第1 、2 項規定，宣告被告丁○○於刑之
    執行前，令入勞動場所強制工作3 年。然原判決於其附表所
    示主文欄6 罪，均未於所犯之罪主刑項下逐一宣告強制工作
    ，即逕於被告丁○○所犯之詐欺取財罪及恐嚇取財罪定應執
    行刑時，諭知其於刑之執行前，令入勞動場所強制工作3 年
    ，依上開說明，究竟原判決關於被告丁○○所犯之各罪，應
    予何罪無宣告強制工作不明，自難期適法。(二)按刑罰之量定
    ，固屬法院自由裁量之職權行使，惟刑事審判之量刑，旨在
    實現刑罰權之分配的正義，故法院對科刑判決之被告量刑，
    應符合罪刑相當原則，使罰當其罪，以契合人民之法律感情
    。此所以刑法第57條明定科刑時應審酌一切情狀，尤應注意
    該條所列各款情形，以為科刑輕重之標準。本案原判決就各
    被告所科處之刑，未能斟酌各詐欺取財及恐嚇取財之金額高
    低，而分別量處適當之刑，其就被告丁○○、乙○○之附表
    編號1 、3 詐欺取財部分，前後均僅處以有期徒刑10月、8
    月相同之刑，未加衡酌區別；及被告甲○○恐嚇取財部分，
    亦就其所犯之附表編號4-6 所示之3 罪均一律處以最低法定
    刑有期徒刑6 月，亦未予說明均處以最低法定本刑之依據，
    揆諸上開說明，均有未恰。(三)附表編號5 被害人己○○，亦
    係分兩次將現款交付與被告甲○○，此部分亦應論以接續犯
    ，原判決漏未論及，尚有未合；另原判決之理由及附表編號
    4-6 之主文部分既均已認定被告3 人就恐嚇取財係共同正犯
    ，惟於該附表第4 欄之恐嚇手法部分，並未敘明該3 人有何
    行為之分擔；及原判決附表編號4-6 部分就被害人交付之金
    額分別誤載為「250,000 『萬』元」、「250,000 『萬』元
    」、「40,000『萬』元」，核與卷證資料不符，均難認允當
    。乃被告丁○○上訴指摘原判決宣告強制工作及量刑過重；
    被告乙○○上訴空言否認有參與附表編號4 、5 部分之恐嚇
    取財罪部分及指摘原判決量刑過重為不當，雖均無理由；檢
    察官上訴認原審量刑失衡，則有理由，且原判決亦有上開疏
    漏未恰，自應由本院撤銷改判。爰審酌被告丁○○、乙○○
    、甲○○不思以正當方式取得財物，竟為一己之私利，加入
    詐騙集團參與協力分工，對被害人財產及社會秩序危害重大
    ，且被告丁○○前已因常業詐欺罪經判處有期徒刑2 年6 月
    ，其竟仍為本件詐欺犯行，又經其餘被告指稱其係位居「老
    闆」地位，且所得贓額均先由其保管等情，顯見其絲毫無悔
    改之意，應加嚴懲；復衡以各被告詐欺、恐嚇所獲取之不法
    錢財，合計高達約670 萬元，更對被害人反覆行騙使詐恐嚇
    ，致被害人除金錢蒙受鉅大損害外，更對家人、至親之安危
    甚感驚慌恐懼，其所為犯行實屬惡劣；另參以被告乙○○係
    居幕後，至犯行得逞始至銀行臨櫃提款及其所分配之不法所
    得比例、被告甲○○屢次親自出面前往被害人住處收取恐嚇
    取財之現款，尤造成被害人之驚恐不安，與其分配不法所得
    比例較高等各分擔之角色、施用手段，再考量被告丁○○、
    甲○○犯後均能坦認全部犯行、被告乙○○則分別坦承、否
    認部分犯行之犯後態度，被告丁○○、乙○○分別有多次前
    科，素行不佳，及其等犯罪之目的、動機、參與之情節、次
    數、智識程度、犯罪所生損害，且迄今均未與被害人和解，
    賠償被害人損害等一切情狀，分別量處如主文第2 、3 、4
    項所示之刑，並各定其應執行之刑。復按有犯罪之習慣或因
    遊蕩或懶惰成習而犯罪者，於刑之執行前，令入勞動場所，
    強制工作。前項之處分期間為3 年，刑法第90條第1 項、第
    2 項定有明文。而保安處分中之強制工作，旨在對嚴重職業
    性犯罪及欠缺正確工作觀念或無正常工作因而犯罪者，強制
    其從事勞動，學習一技之長與正確之謀生觀念，使其日後重
    返社會，能適應社會生活。茲被告丁○○前於95年已因詐欺
    案件遭判刑3 月，後又加入詐騙集團，因常業詐欺案件遭判
    刑2 年6 月，上開3 月有期徒刑執行完畢後，旋即又加入胡
    永達為首之詐騙集團，參與本件犯行，又位居保管贓款、最
    終轉交與胡永達之角色，足認其在本件不法集團中應具核心
    地位，顯見被告丁○○不事生產，依賴詐欺犯罪坐享其成，
    犯罪手段具有同質性，自係有犯罪之習慣及因懶惰成習而有
    再犯之可能性，僅藉刑罰之執行尚不足以根絕其惡性。乃酌
    量被告丁○○行為之嚴重性、所表現之危險性及對其未來行
    為之期待性等各情，衡諸比例原則結果，為矯正其不良習性
    ，令其入勞動埸所強制工作，以達教化與矯治目的，當屬適
    當且有必要，自應依上開規定，併就附表編號3 及6 部分分
    別宣告被告丁○○於刑之執行前，令入勞動處所強制工作3
    年，及諭知該應執行之強制工作期間3 年，以矯治其惡習。
據上論斷，應依刑事訴訟法第369 條第1 項前段、第364 條、第
299 條第1 項前段、第300 條，刑法第28條、第339 條第1 項、
第346 條第1 項、第47條第1 項、第51條第5 款、第90條第1 項
、第2 項，保安處分執行法第4 條之1 第1 項第4 款、第1 款，
刑法施行法第1 條之1 ，判決如主文。
本案經檢察官劉玲興到庭執行職務。
中    華    民    國    98    年    11    月    12    日
                    刑事第三庭  審判長法  官  莊崑山
                                      法  官  張意聰
                                      法  官  莊松泉
以上正本證明與原本無異。
本判決不得上訴。
中    華    民    國    98    年    11    月    12    日
                                      書記官  葉淑華
附錄本件判決論罪科刑法條：
刑法第339條第1項
意圖為自己或第三人不法之所有，以詐術使人將本人或第三人之
物交付者，處五年以下有期徒刑、拘役或科或併科一千元以下罰
金。
刑法第346條第1項
意圖為自己或第三人不法之所有，以恐嚇使人將本人或第三人之
物交付者，處 6 月以上 5 年以下有期徒刑，得併科 1 千元以
下罰金。
【附表】
┌──┬───┬────┬───────────┬───────┬───────┐
│編號│被害人│犯罪時間│ 贓款匯入帳戶/ 開戶人/│詐欺或恐嚇手法│ 主文         │
│    │      │（年月日│ 金額（新臺幣）或收取 │              │              │
│    │      │）、地點│ 贓款方式、地點       │              │              │
├──┼───┼────┼───────────┼───────┼───────┤
│ 1  │辛○○│97.12.8 │彰化銀行旗山分行650651│自稱臺中市警察│丁○○、乙○○│
│    │（女、│在台南縣│00000000帳戶/ 李有旺/2│局刑警隊人員，│共同犯詐欺取財│
│    │民國60│永康市復│80,000元，斗六西平路郵│打電話至被害人│罪，均累犯，陳│
│    │年7 月│興路 308│局00000000000000帳戶/ │辛○○住處，對│怡伶處有期徒刑│
│    │17日生│號住處接│王明發/83,175 元，台新│其徉稱：帳戶有│壹年肆月，徐進│
│    │）    │獲詐騙電│銀行高雄分行0000000000│一退休教師遭詐│成處有期徒刑壹│
│    │      │話。    │1700帳戶/ 黃金發/370,0│欺款匯入，涉有│年。          │
│    │      │        │00 元，太麻里郵局02611│與詐騙集團勾結│              │
│    │      │        │000000000帳戶/ 利嘉偉/│之情形，要把錢│              │
│    │      │        │100,000元，國泰世華銀 │先領出，匯入指│              │
│    │      │        │行000000000000 帳戶/周│定帳戶監管為由│              │
│    │      │        │德勝/520,000元（共1,35│。            │              │
│    │      │        │3,175元）。           │              │              │
├──┼───┼────┼───────────┼───────┼───────┤
│ 2  │陳素卿│97.12.8 │彰化銀行旗山分行650651│打電話至被害人│丁○○、乙○○│
│    │（女、│在台北市│00000000帳戶/ 李有旺/8│陳素卿之住處，│共同犯詐欺取財│
│    │民國48│松山區民│0,000 元，斗六西平路郵│對之佯稱其證件│罪，均累犯，陳│
│    │年12月│生東路5 │局00000000000000帳戶/ │遭盜用，必須將│怡伶處有期徒刑│
│    │20日生│段167 號│王明發/205,000元（共28│其帳戶內金額清│拾月，乙○○處│
│    │）    │16樓之1 │5,000元）             │空，以免遭到監│有期徒刑捌月。│
│    │      │住處接獲│                      │管為由。      │              │
│    │      │詐騙電話│                      │              │              │
│    │      │。      │                      │              │              │
├──┼───┼────┼───────────┼───────┼───────┤
│ 3  │戊○○│97.12.25│高雄銀行小港分行210210│自稱法務部行政│丁○○、乙○○│
│    │（女、│在台北市│350106帳戶/ 陳紀昌/920│執行署黃警官，│共同犯詐欺取財│
│    │民國57│大安區忠│,000 元 ，陽信銀行里港│打電話至被害人│罪，均累犯，陳│
│    │年12月│孝東路4 │分行000000000000帳戶/ │戊○○住處，對│怡伶處有期徒刑│
│    │28日生│段233 號│李家雄/580,000元，台中│之佯稱在調查洗│壹年拾月，並應│
│    │）    │3 樓之11│商銀十九甲分行00000000│錢案抓到2 名嫌│於刑之執行前，│
│    │      │住處接獲│6355帳戶/ 江文祥/770,0│犯，發現嫌犯持│令入勞動場所強│
│    │      │詐騙電話│00元，彰化銀行太平分行│有戊○○帳號，│制工作年。徐│
│    │      │。      │00000000000000帳戶/ 江│要求其協助調查│進成處有期徒刑│
│    │      │        │文祥/980,000元，台灣企│，要把錢先領出│壹年貳月。    │
│    │      │        │銀太平分行00000000000 │，匯入指定帳戶│              │
│    │      │        │帳戶/ 陳宗廷/980,000元│監管為由。    │              │
│    │      │        │，台中商銀十九甲分行09│              │              │
│    │      │        │0000000000帳戶/ 江文祥│              │              │
│    │      │        │/270,000元（共4,500,00│              │              │
│    │      │        │0 元）。              │              │              │
├──┼───┼────┼───────────┼───────┼───────┤
│ 4  │庚○○│98.4.6  │由甲○○、乙○○駕乘計│自稱討債人員撥│丁○○、乙○○│
│    │（女、│        │程車前往被害人位在高雄│打電話至庚○○│、甲○○共同犯│
│    │民國21│        │市○○區○○路31號10樓│住處，對之騙稱│恐嚇取財罪，陳│
│    │年3 月│        │之1 住處，載被害人前往│其兒子朱俊壽替│怡伶、乙○○均│
│    │31日生│        │高雄市鼓山區○○○路20│人擔保欠地下錢│累犯，丁○○處│
│    │）    │        │10號前峰郵局，待被害人│莊錢未還，要提│有期徒刑壹年，│
│    │      │        │提領現金後，向其收取25│款25萬元出來替│乙○○處有期徒│
│    │      │        │萬元後，交與丁○○。  │他還錢，否則要│刑捌月，甲○○│
│    │      │        │                      │對其兒子不利為│處有期徒刑拾月│
│    │      │        │                      │由。          │。            │
├──┼───┼────┼───────────┼───────┼───────┤
│ 5  │己○○│98.4.13 │由甲○○乘計程車前往高│自稱討債人員撥│丁○○、乙○○│
│    │（女、│        │雄市○○○路上海銀行、│打電話至被害人│、甲○○共同犯│
│    │民國54│        │臺灣銀行新興分行，分別│己○○在高雄市│恐嚇取財罪，陳│
│    │年4 月│        │向被害人己○○收取9萬 │上班之書局，對│怡伶、乙○○均│
│    │17日生│        │元、16萬元，共計25 萬 │之騙稱其弟弟黃│累犯，丁○○處│
│    │）    │        │元後，先交與乙○○，再│一民替人擔保欠│有期徒刑壹年，│
│    │      │        │轉交與丁○○。        │地下錢莊25萬元│乙○○處有期徒│
│    │      │        │                      │未還，現在人在│刑捌月，甲○○│
│    │      │        │                      │錢莊那裡，要提│處有期徒刑拾月│
│    │      │        │                      │款出來替他還錢│。            │
│    │      │        │                      │，否則要對弟弟│              │
│    │      │        │                      │不利為由。    │              │
├──┼───┼────┼───────────┼───────┼───────┤
│ 6  │丙○○│98.4.21 │由乙○○、甲○○前往被│自稱討債人員撥│丁○○、乙○○│
│    │（女、│        │害人丙○○位在高雄縣大│打電話至丙○○│、甲○○共同犯│
│    │民國28│        │社鄉○○路15之1 號收取│住處，對之騙稱│恐嚇取財罪，陳│
│    │年9 月│        │被害人於提款機所提領之│其兒子郭育麟替│怡伶、乙○○均│
│    │24 日 │        │4萬元後，交與丁○○。 │人擔保欠地下錢│累犯，丁○○處│
│    │生）  │        │                      │莊25萬元未還，│有期徒刑拾月，│
│    │      │        │                      │現人在錢莊那裡│並應於刑之執行│
│    │      │        │                      │，要提款出來替│前，令入勞動場│
│    │      │        │                      │他還錢，否則要│所強制工作年│
│    │      │        │                      │對兒子不利為由│，乙○○處有期│
│    │      │        │                      │。            │徒刑柒月，王金│
│    │      │        │                      │              │和處有期徒刑捌│
│    │      │        │                      │              │月。          │
└──┴───┴────┴───────────┴───────┴───────┘


司法院資訊處製作；財團法人民間司法改革基金會備份。
